最高法院刑事判決　　　　　　九十六年度台上字第四九九一號
上　訴　人　甲○○
上列上訴人因違反槍砲彈藥刀械管制條例案件，不服台灣高等法
院台南分院中華民國九十六年七月二十五日第二審判決（九十六
年度上訴字第五二三號，起訴案號：台灣台南地方法院檢察署九
十五年度偵字第一三五九九號），提起上訴，本院判決如下：
    主  文
上訴駁回。
    理  由
按刑事訴訟法第三百七十七條規定，上訴於第三審法院，非以判
決違背法令為理由，不得為之。是提起第三審上訴，應以原判決
違背法令為理由，係屬法定要件。如果上訴理由狀並未依據卷內
訴訟資料，具體指摘原判決不適用何種法則或如何適用不當，或
所指摘原判決違法情事，顯與法律規定得為第三審上訴理由之違
法情形，不相適合時，均應認其上訴為違背法律上之程式，予以
駁回。本件上訴人甲○○上訴意旨略稱：(一)、本件警方搜索時應
有錄影存證，請本院調閱錄影帶，以查明警員吳定邦之證詞是否
與事實相符。(二)、警員於民國九十三年八月十五日持搜索票至吳
國聖住處搜索時，上訴人恰在該處，並接受警員臨檢搜身，上訴
人如身上持有三十顆子彈，不可能未被發現，警員不可能僅簡單
拍拍上訴人衣褲，上訴人確無持有系爭子彈等語。
惟查證據之取捨、證據證明力之判斷，以及事實有無之認定，屬
事實審法院之職權，茍其取捨判斷與認定，即不得任意指為違法
，而執為適法之第三審上訴理由。本件原審認定上訴人有原判決
所載之未經許可，持有子彈犯行，係以上訴人於員警至吳國聖住
處搜索時在現場，嗣藉故上廁所，於進入廁所後立刻將門鎖上，
從窗戶一躍而下逃離現場之事實，已據上訴人供承不諱，並經證
人吳國聖及警員吳定邦證述屬實。吳定邦、吳國聖並證稱在上訴
人上廁所之前，有搜索該廁所，未搜到槍、彈，上訴人跳窗逃逸
後，在廁所地上查獲三十顆土製子彈等語，足徵該子彈應為上訴
人所持有而棄置於廁所內再逃離現場。查扣之子彈經內政部警政
署刑事警察局鑑驗結果，為土造子彈，均具殺傷力，有槍彈鑑定
書在卷可憑。上訴人當日係穿寬鬆之短褲、Ｔ恤上衣，員警進入
該屋後，因搜索對象為吳國聖，故僅對上訴人略為拍身，未徹底
搜身等情，已據證人吳定邦結證在卷，參酌證人廖懿琦之證詞，
以上訴人否認犯罪，所辯警員已對伊搜身，系爭子彈非伊所持有
云云，為不足取等證據資料，予以綜合判斷，認上訴人犯行已堪
認定。並以核上訴人所為係犯槍砲彈藥刀械管制條例第十二條第
四項之罪，於法定刑內量處其刑，並依中華民國九十六年罪犯減
刑條例規定減輕其刑。已詳其所憑證據及認定之理由，並指駁
、說明上訴人否認犯罪，所辯何以為卸責飾詞，不足採信之理由
。所為論斷，均有卷存證據資料可資覆按。上訴意旨雖指摘原判
決違法，惟查本院為法律審，並非事實審，不審理犯罪事實，上
訴意旨請求本院調查搜索錄影帶，以調查吳定邦所述是否與事實
相符，自非合法之上訴理由。至於其他上訴意旨係就原審依憑證
據所為認事採證職權之合法行使，任意指摘為違法，否認犯罪，
為事實之爭執，亦非適法之上訴理由，故其上訴為違背法律上之
程式，應予駁回。
據上論結，應依刑事訴訟法第三百九十五條前段，判決如主文。
中　　華　　民　　國　九十六　年　　九　　月   二十   日
                      最高法院刑事第八庭
                          審判長法官  陳　正　庸
                                法官  賴　忠　星
                                法官  林　開　任
                                法官  宋　　　祺
                                法官  陳　晴　教
      本件正本證明與原本無異
                                      書  記  官
中　　華　　民　　國　九十六　年　　九　　月  二十八  日
                                                 H
